臺灣高等法院刑事判決　　　　　　　　　　　　九十一年度上更(一)字第五六三號
　　上 訴 人
　　即 被 告　己○○
　　選任辯護人　盧國勳 律師
　　上　訴　人
　　即　被　告　丙○○
　　選任辯護人　李聖隆　律師
右上訴人因詐欺等案件，不服臺灣新竹地方法院八十五年度易字第二四五四號，中華
民國八十八年四月十四日第一審判決（起訴案號：臺灣新竹地方法院檢察署八十五年
度偵字第五二六二、六八一五號；移送併辦案號：八十五年偵字第七九六二號），提
起上訴，判決後，經最高發院發回，本院判決如左：
    主  文
原判決關於己○○、丙○○部分撤銷。
己○○、丙○○共同連續意圖為自己不法之所有，以詐術使人將本人之物交付，己○
○，處有期徒刑壹年陸月；丙○○，處有期徒刑壹年。
扣案之廣濟診所收支帳單柒張、收支帳冊貳本均沒收。
    事  實
一、己○○、丙○○二人均未取得合法醫師資格，亦未有護士或藥劑師等執照。其二
    人於民國七十二年間，在苗栗縣竹南鎮「詹外科診所」共事，深知醫療事業之獲
    利甚豐，乃各投資新台幣（下同）五十萬元，於七十九年間在新竹縣新豐鄉○○
    街十七巷十三號設立「廣濟診所」，並自八十四年四月間起，以月薪九萬元之代
    價，僱用退休之軍醫歐發盛（已據本院前審判處有期徒刑一年七月，緩刑四年確
    定）於日間在該診所內掛名駐診。又自八十五年五月初起，以月薪三萬元代價，
    僱用退休之軍醫，且同時在桃園縣觀音鄉○○村○○路五一號經營「達興診所」
    之單永清（業經原審判處有期徒刑一年二月，緩刑二年確定）在該診所內為夜間
    門診之掛名醫師，實際上則全由己○○、丙○○二人從事為病患看診、取藥、包
    紮、縫合傷口等醫療行為。嗣於全民健康保險（下稱全民健保）開辦後，其二人
    復先後與毆發盛、單永清共同基於意圖為自己不法所有及行使業務登載不實文書
    之概括犯意聯絡，先以歐發盛為「廣濟診所」名義負責人及駐診醫師，於八十四
    年五月二十五日向新竹縣衛生局取得負責醫師為歐發盛之「廣濟診所」醫療機構
    開業執照。再於備妥相關資料後，於八十四年六月九日，依據上開開業執照，以
    歐發盛為負責醫師之名義，向中央健康保險局（下稱健保局）申辦「廣濟診所」
    為全民健保之特約診所，致健保局陷於錯誤，於審查後同意與「廣濟診所」簽定
    為全民健保特約診所。己○○、丙○○二人明知自身係未具合法醫師資格之人，
    仍為病患劉春妹、戴珍美、戊○○、陳博剛、乙○○、許佩容等不特定人看診，
    而共同擅自執行醫療業務，並先後多次利用與健保局採電子資料連線之機會，於
    每次為病患看診時，以電磁紀錄之方法輸入電腦製作以歐發盛或單永清為診療醫
    師之處方箋、病歷表等不實之業務上準文書，並於每月一至十五日及十六日至月
    底，分二段傳輸資料至健保局，再按月於次月五日及二十日，以上開製作完成之
    電磁紀錄製作不實之健保醫療給付門診診療費用（下稱健保給付）申請總表，持
    向健保局申請健保給付（申報健保給付之期間則回溯自八十四年三月份起至八十
    五年五月份止），使健保局陷於錯誤，核准給付「廣濟診所」如附表所示之金額
    ，足以生損害於健保局及全體被保險人之利益。嗣經健保局發覺有異派員密訪，
    查知「廣濟診所」實際上係由未具合法醫師資格之密醫即己○○、丙○○二人為
    病患看診，遂於八十五年五月二十一日會同法務部調查局新竹縣調查站人員持臺
    灣新竹地方法院檢察署檢察官搜索票，在上址當場查獲己○○正為病患張靜蘭擅
    自從事醫療行為，並扣得「廣濟診所」之收支帳單七張、收支帳冊二本，並自健
    保局處查出「廣濟診所」自八十四年三月一日起至八十五年五月三十一日止（起
    訴書誤載為至八十五年三月份止），共計向健保局申報全民健康保險醫療費用七
    百五十七萬七千零九十六元（實際核准七百三十一萬六千五百十四元，起訴書誤
    載為五百七十三萬三千四百六十一元），而詐得扣除醫藥成本以外之醫療健保費
    用。
二、案經法務部調查局新竹縣調查站（下稱調查站）移送臺灣新竹地方法院檢察署檢
    察官偵查起訴及移送併案審理。
    理  由
一、上訴人即被告己○○、丙○○坦承出資設立「廣濟診所」，並先後僱用毆發盛、
    單永清擔任「廣濟診所」醫師，而以歐發盛為「廣濟診所」名義上之負責人與健
    保局申辦為全民健保之特約診所，同時於病患看診時，以電磁紀錄之方法輸入電
    腦製作以歐發盛、單永清為診療醫師處方箋、病歷表等文書，並於每月一至十五
    日及十六日至月底，分二段傳輸資料至健保局，再按月於次月五日及二十日，以
    製作完成之電磁紀錄製作健保給付申請總表，持向健保局申請健保給付，經健保
    局核准給付「廣濟診所」如附表所示之金額，迨至八十五年五月二十一日，為健
    保局人員會同調查站人員查獲等事實，並有「廣濟診所」之收支帳單七張、收支
    帳冊二本扣案可佐，復有新竹縣八十四年五月二十五日所核發之新縣衛診醫字第
    二二八號醫療機構開業執照、全民健康保險特約診所申請書、醫事服務機構基本
    資料表、全民健康保險醫事服務機構申請特約初審報告書、合約書、全民健康保
    險投保單位成立申報表、全民健康保險保險對象投保（轉入）申報表、病歷表、
    醫療給付門診診療費用申請表、中央健康保險局特約藥事服務機構門診醫療費用
    申請總表、中央健康保險局北區分局醫療費用簽付單及中央健康保險局北區分局
    八十五年六月二十八日健保桃醫字第八五Ｏ二一Ｏ六七號函、八十七年六月十日
    健保桃醫字第八七Ｏ二六八四Ｏ號函等附卷可資為證（見第七九六二號偵查卷第
    二十五至三十三頁、八十五年聲字第八八五號卷第八至十四頁、原審卷第一一四
    至一一八頁）。是「廣濟診所」確有以歐發盛為負責醫師與健保局簽約為全民健
    保之特約診所，並在八十四年三月份起至八十五年五月之診療期間，向健保局申
    報如附表所載之全民健康保險醫療費用七百五十七萬七千零九十六元（實際核准
    金額為七百三十一萬六千五百十四元）無訛。上訴人等雖均否認有違反醫師法、
    詐欺等犯行，己○○辯稱：係在醫師指示之下，為病患從事包紮傷口、擦藥等行
    為。丙○○辯稱：在「廣濟診所」擔任總務工作並負責電腦記錄、向健保局申報
    健保給付等工作，有救護員執照，只是做救護車之救護員，並未替病人看診。已
    判決確定之被告歐發盛則辯稱：確實受僱於「廣濟診所」，並與單永清分別擔任
    日間及夜診之醫師，均親自看診，未讓未具醫師資格之上訴人己○○與丙○○二
    人從事醫療行為云云。
二、經查，已判決確定之被告歐發盛與單永清二人均具有醫師資格，有行政院衛生署
    所核發之醫字第ＯＯ二二Ｏ一、ＯＯ四六三四號醫師證書二份，分別附於本案八
    十五年度偵字第五二六二號偵查卷第一二一頁（被告歐發盛）及臺灣桃園地方法
    院檢察署八十六年度偵字第二一九號偵查卷第四十五頁（被告單永清）可憑（上
    開第二一九號偵查卷已由原審退回檢察官偵辦）。其二人分別在八十四年四月間
    起及八十五年五月初起，受上訴人等以月薪九萬元及三萬元之代價聘僱為「廣濟
    診所」之醫師；又該診所內之製作電腦病歷表、申報健保給付等電磁記錄之業務
    上資料文書之輸入，均係上訴人等為之，亦據其四人分別坦承在卷，互核一致。
三、按凡以治療矯正或預防人體疾病、傷害殘缺或保健為直接目的，所為之診療、診
    斷及治療或基於診察、診斷結果，以治療為目的所為之處方用藥等行為的全部或
    一部均總稱為醫療行為；而醫療業務係指以醫療行為為職業者而言，不問是主要
    業務或附屬業務，凡職業上予以機會，為非特定多數人之醫療行為均屬之，行政
    院衛生署六十五年四月六日衛署醫字第一Ｏ七八八Ｏ號函釋甚明。上訴人等雖否
    認有替病患從事醫療行為，並以上開情詞置辯。然查：
（一）上訴人己○○於偵查中曾書立自白書載稱：「‧‧‧我未具醫師資格，因一時
      不察，‧‧‧病患前來就診時替病患戴珍美等人看診、打針、包紮傷口、配藥
      等‧‧‧」（見第五二六二號偵查卷第七十七頁），及至原審八十五年十二月
      九日調查時亦供稱：「‧‧‧我偶爾會替病患看病。」（見原審卷第五十四頁
      反面）。又其於偵查、原審問及為何健保局訪談的病患均稱未曾給單永清、歐
      發盛二人看診時，則據答稱：「有些是熟病患均找我看診。」（見同上偵查卷
      第一二八頁正面），已坦承自行為病患從事醫療行為。另上訴人丙○○於原審
      訊問時則陳稱：「‧‧‧己○○偶爾會為病患看病、擦藥，我知道。」、「很
      忙時（我）會幫忙（替病人拿藥、打麻醉、縫傷口）‧‧‧我有見過他（即己
      ○○）處理外傷‧‧‧如（己○○）不在，我會做包紮傷口‧‧‧。」（見原
      審卷第五十四頁反面、第一Ｏ九頁）各等語在卷，均足見上訴人等在「廣濟診
      所」內確有實際從事醫療行為無疑。
（二）證人戊○○於原審結證稱：「去過（「廣濟診所」）多次‧‧。」「‧‧有二
      個年約四十幾歲的醫生，二人輪流幫我看，‧。」「‧‧（照片中的人）我們
      叫他羅醫師，是他幫我診療，幫我縫合傷口，‧」「‧‧（另一位醫生）長的
      瘦瘦的，。」（見原審卷第一四九頁反面至一五Ｏ頁反面）；在本院更審時除
      結證係上訴人己○○為其看診外，並稱在原審所指之另一位醫師即丙○○等語
      （見本院上更一卷第二Ｏ二頁）；證人劉春妹於調查站詢問時證稱「：曾於八
      十五年二月十五日及二十三日至廣濟診所看病，由一位年紀約三十至四十歲的
      箋，‧‧‧。」，並於檢察官偵查中證稱：「我認識字，調查站的筆錄我有看
      過，在調查站所言均實在。」（見第五二六二號偵查卷第六頁反面、第七頁正
      面、第四十八頁反面）；證人張靜蘭於調查站詢問時證稱：「我到廣濟診所來
      看過四次，均是由年輕的、頭髮微禿、年紀約四十歲左右的男性羅醫師看診，
      當時並無其他醫師在場。」於檢察官偵查中就所訊「健保局的訪談紀錄（應為
      調查局筆錄之誤）有無看過？」，結證稱：「我看過再簽名。」（見同上偵查
      卷第十五頁反面、第十六頁正面、第五十一頁）；證人戴珍美於調查站詢問時
      證稱：「我不清楚為我看病的醫師姓名，但年約四十歲、身高約一百六十五公
      分，男性微胖，就是照片中的男子（羅濟發），且我於八十五年五月二十三日
      下午六時三十分許，接獲為我看診的男醫師妻子電話，她問我是否曾有健保局
      的人找我。」及於檢察官偵查中結證稱：「我認識字。」「在調查站所述實在
      ，有當場看過再簽名。」並證稱：「‧‧是由己○○幫我打針，還開處方箋、
      看診；。」（見同上偵查卷第十八頁反面、第十九頁正面、第四十一頁反面）
      。證人陳博剛、乙○○、許佩容等人於調查站詢問時，亦均證稱係由上訴人己
      ○○看診等情明確（見同上偵查卷第九十六至一Ｏ一頁）。按新修正刑事訴訟
      法係於九十二年二月六日經總統公布施行，而同日公布施行之新修正刑事訴訟
      法施行法增訂第七條之三復規定：「中華民國九十二年一月十四日修正通過之
      刑事訴訟法施行前，已繫屬於各級法院之案件，其以後之訴訟程序，應依修正
      刑事訴訟法終結之。但修正刑事訴訟法施行前已依法定程序進行之訴訟程序，
      其效力不受影響。」本件係於八十五年七月二十九日起訴繫屬於第一審法院，
      則上開證人在調查站或偵查中作證，均在新修正刑事訴訟法施行前依舊訴訟法
      法定程序踐行之訴訟程序，依上開規定，其效力不受新修正刑事訴訟法之影響
      ，自得為證據。上開證人係就其親自聞見之事實及本身就診經過所為之證供，
      部分並均具結簽認在卷，所證自屬可信。則依證人等所形容之頭髮微禿、身材
      微胖、年紀約四十歲左右；及年約四十歲、長的瘦瘦的之男性等特徵，均與上
      訴人等之特微相吻合，而歐發盛、單永清分別為十二年九月十七日、十六年一
      月二十五日出生，案發時均已年逾七十歲，外觀與上訴人等截然有別，各該證
      人絕無誤認之虞。況本件於八十五年五月二十一日由調查站人員持檢察官所開
      立之搜索票，當場查獲上訴人己○○正在為病患張靜蘭非法從事醫療行為，已
      據證人即當日到現場搜索之調查員毛政德、耿萬隆二人結證屬實（見同上偵查
      卷第四十九頁反面），證人張靜蘭亦證稱：「：，當調查局的人到現場後才由
      羅醫師叫一位老醫師下樓。」（見同上偵查卷第十五頁反面）。均證稱係由上
      訴人等看診執行醫療業務甚明，核與上訴人等前開自白一致。證人劉春妹嗣後
      改稱係由老醫師為其看診云云，並無證據證明其更異之詞為真實，無非係迴護
      上訴人等之詞，不足採信。
（三）已判決確定之被告單永清於偵查中雖供稱係伊在晚上看診後，再由上訴人等替
      病患打針、包紮傷口等，伊在「廣濟診所」每晚九點即下班離去云云（見第六
      八一五號偵查卷第十三頁反面、第十四頁）。然查，單永清在「廣濟診所」駐
      夜診期間，同時並在桃園縣觀音鄉經營「達興診所」，其並自陳在「達興診所
      」之看診時間係自上午八時三十分至中午十二時；下午二時五十分至晚上八時
      五十分許止（見原審卷第一六六頁反面）。依此，則單永清自無可能能在晚上
      六時至九時許之時間內，同時在新竹縣新豐鄉之「廣濟診所」及桃園觀音鄉達
      興診所來回看診，其所稱親自看診之上情，顯非實在，並無可採。至已判決確
      定之被告歐發盛雖亦供稱其在日間親自看診云云。卷查，歐發盛醫師受雇於「
      廣濟診所」，則其或有到班之情事，但實未親自看診，此見之八十五年五月二
      十一日為調查站人員查獲上訴人己○○正為病患張靜蘭看診之際，歐發盛始自
      樓上下來甚明。證人即新竹縣衛生局人員丁○○固證稱：「（：廣濟診所由誰
      看診？）我記得是一位歐發盛醫師，因為他有在衛生局作開業登記。」等語（
      見本院上更一卷第五十八頁），係以歐發盛醫師有在衛生局作開業登記所作之
      推測證言，並無證據能力。依證人楊慶恩醫師所證（見原審卷第一三頁），其
      僅在歐發盛醫師住院及到美國看女兒時到「廣濟診所」代班而已，並不足以推
      翻或否定上訴人等確有從事醫療行為事實之認定。至上訴人在本院前審所舉證
      人黃炎昇、徐金財；在本院更審所舉之證人甲○○，固均證稱是由歐發盛診療
      云云，然依其三人在事隔已多年之情況，猶能認得何人為治療醫師，其情已屬
      可疑，顯係事後之迴護，均無足憑採，歐發盛所稱其與單永清二人輪流日夜間
      親自看診，自非實情。則歐發盛與單永清係「廣濟診所」掛名醫師，並由上訴
      人等實際看診至灼。
四、按執行醫療業務而收取醫療費用，須具醫師資格者始得為之，醫師法第八條定有
    明文。又「廣濟診所」既係以歐發盛為負責醫師之名義與健保局簽約，則僅歐發
    盛或具有醫師資格之人有為參與健康保險之被保險人看診之權利與義務，亦即僅
    由歐發盛為被保險人看診，始得向健保局請領醫療給付。茲上訴人等與歐發盛、
    單永清四人共謀，由上訴人等為病患看診，卻以歐發盛之名義申請醫療給付及以
    單永清為名義上駐診醫師，其四人之行為自屬施詐術，並使健保局因不察而於審
    核各項申報費用給付如附表所示之醫療給付，已符合刑法詐欺罪之施詐術而使人
    交付財物之構成要件，而詐得扣除醫藥成本以外之醫療健保費用。再者，上訴人
    等不具醫師資格之人若於病歷表、門診處方、醫療給付申請表等業務上所作之文
    書上以電磁紀錄方式記載病患係由其等看診，或以其二人自己之名義申請醫療給
    付，必不獲准，是以病患實際上雖係由上訴人等看診，卻仍在上開文書上虛偽記
    載看診之醫師為歐發盛或單永清，顯係從事業務之人明知為不實之事項，而以電
    磁記錄方式登載於其等業務上作成之文書，依刑法第二百二十條規定應認為係同
    法第二百十五條所定之業務上作成之文書，其二人再以電腦傳輸之方法送交健保
    局請款，足以生損害於健保局及全體被保險人，此部分之行為亦已構成行使業務
    上登載不實之準文書。事證明確，上訴人等之犯行，堪以認定。
五、上訴人等行為後，醫師法第二十八條已於九十一年一月十六日經修正公布，其法
    定刑度改為六月以上，五年以下有期徒刑，得併科新台幣三十萬元以上一百五十
    萬元以下罰金。比較新舊法，以舊法對上訴人等有利，依刑法第二條第一項但書
    規定，應適用行為時法。核上訴人己○○、丙○○二人所為，均係犯醫師法第二
    十八條第一項前段之未取得合法醫師資格，擅自執行醫療業務罪及刑法第二百十
    六條之行使第二百十五條之業務登載不實文書罪、刑法第三百三十九條第一項之
    詐欺取財罪。其登載不實文書後復持以行使，登載不實之低度行為應為行使之高
    度行為所吸收，不另論罪。上訴人等二人就違反醫師法部分，互有犯意聯絡及行
    為之分擔；就所犯行使業務登載不實文書及詐欺取財部分，上訴人等則與已判決
    確定之歐發盛、單永清間，互有犯意聯絡及行為之分擔，皆為共同正犯。先後多
    次行使業務登載不實文書及詐欺取財罪，均時間緊接，犯罪構成要件相同，顯係
    各基於概括之犯意反覆為之，均依刑法第五十六條連續犯之規定，各以一罪論，
    並依法加重其刑。所犯上開三罪有方法結果之牽連關係，依牽連犯之例，從一重
    之詐欺罪處斷。起訴書雖未敘及上訴人等行使登載不實文書部分之事實，惟此與
    起訴判罪部分有裁判上一罪關係，為起訴效力所及；又公訴人移送原審併案審理
    之之八十五年偵字第七九六二號部份，與起訴之事實係屬相同案件，本院應併予
    審判。
六、原審據以論科，固非無見。惟按刑法第三十一條第一項，限於因身分或其他特定
    關係成立之罪，其無特定關係之人與之共犯，別無處罰法條時，始有其適用。而
    醫師法第二十八條第一項前段之犯罪，以未具合法醫師資格為犯罪構成要件之一
    ，並非因身分或其他特定關係而成立之犯罪，原判決認已判決確定之歐發盛、單
    永清二人具有醫師資格，上訴人等未具合法醫師資格，與之共同基於犯意聯絡，
    依刑法第三十一條第一項規定，亦構成醫師法第二十八條第一項前段無照行醫罪
    之共同正犯，其法律見解，未免有誤。又公訴人並未起訴上訴人等行使業務登載
    不實文書部分之犯行，原判決一併論罪，未敘明理由依據，及就詐欺金額未扣除
    上訴人等所支出之醫療成本（如藥品費），並變更檢察官起訴法條，論處上訴人
    等常業詐欺罪刑，均有不合。上訴人等上訴意旨，仍執前詞，否認犯罪，固無可
    取。然原判決此部分既有可議，自應由本院撤銷改判。爰審酌上訴人等未具醫師
    資格，為病患看診，危害全體被保險人之生命安全及身體健康，並斟酌其等犯罪
    之動機、目的、手段、所得利益及犯後態度等一切情狀，分別量處如主文第二項
    所示之刑。扣案之「廣濟診所」收支帳單七張、收支帳冊二本，係上訴人等所有
    並供犯罪所用之物，業據其二人陳明，依刑法第三十八條第一項第二款規定宣告
    沒收。
據上論斷，應依刑事訴訟法第三百六十九條第一項前段、第三百六十四條、第二百九
十九條第一項前段、（修正前）醫師法第二十八條第一項前段，刑法第二條第一項但
書、第二十八條、第五十六條、第二百十六條、第二百十五條、第三百三十九條第一
項、第五十五條、第三十八條第一項第二款，罰金罰鍰提高標準條例第一條前段，判
決如主文。
本案經檢察官鄭龍照到庭執行職務。
中　　　華　　　民　　　國　　九十三　　年　　　 十　　　月　二十九　　日
                              臺灣高等法院刑事第十庭
                                  審判長法  官  溫　耀　源
                                        法  官  邱　同　印
                                        法  官  吳      燦
右正本證明與原本無異。
檢察官部分如不服本判決，應於收受送達後十日內向本院提出上訴書狀，其未敘述上
訴之理由者並得於提起上訴後十日內向本院補提理由書（均須按他造當事人之人數附
繕本）。
被告部分不得上訴。
          　　　　　　　　　　　　　　　書記官  陳　靜　姿
中　　　華　　　民　　　國　　九十三　　年　　　十　　　月　　二十九　　日
附錄：本案論罪科刑法條全文
一、醫師法第二十八條第一項（修正前）：
未取得合法醫師資格，擅自執行醫療業務者，處一年以上三年以下有期徒刑，得併科
新臺幣三萬元以以上十五萬以下罰金，其使用之藥械沒收之。
二、刑法第二百十六條
行使第二百十條至第二百十五條之文書者，依偽造、變造文書或登載不實事項或使登
載不實事項之規定處斷。
三、刑法第二百十五條
從事業務之人，明知為不實之事項，而登載於其業務上作成之文書，足以生損害於公
眾或他人者，處三年以下有期徒刑、拘役或五百元以下罰金。
四、刑法第三百三十九條第一項
附  表：（依中央健康保險局北區分局八十五年六月二十八日健保桃醫字第八五Ｏ二
一Ｏ六七號函；單位：新台幣）
┌──┬──────┬─────────┬────────┬──────┐
│編號│費 用 月 份 │申 報 費 用 金 額 │實 際 給 付 金額│申 報 件 數 │
│    │            │（不含部分負擔額）│                │            │
├──┼──────┼─────────┼────────┼──────┤
│  一│八十四年三月│四十一萬一千四百二│同上            │合計共1344件│
│    │            │十八元            │                │            │
│    │            │                  │                │            │
├──┼──────┼─────────┼────────┼──────┤
│  二│八十四年四月│四十八萬四千一百五│四十三萬零一百八│合計共1473件│
│    │            │十二元            │十元            │            │
│    │            │                  │                │            │
├──┼──────┼─────────┼────────┼──────┤
│  三│八十四年五月│五十一萬三千三百零│同上            │一般：1405件│
│    │            │三元              │                │專案：0件   │
│    │            │                  │                │合計共1405件│
├──┼──────┼─────────┼────────┼──────┤
│  四│八十四年六月│四十九萬零三百四十│四十七萬八千六百│一般：1301件│
│    │            │九元              │七十五元        │專案：0件   │
│    │            │                  │                │合計共1301件│
├──┼──────┼─────────┼────────┼──────┤
│  五│八十四年七月│五十五萬一千九百十│同上            │一般：174件 │
│    │            │二元              │                │專案：1176件│
│    │            │                  │                │合計共1350件│
├──┼──────┼─────────┼────────┼──────┤
│  六│八十四年八月│四十九萬四千七百四│四十五萬七千九百│一般：1665件│
│    │            │十九元            │十九元          │專案：0件   │
│    │            │                  │                │合計共1655件│
├──┼──────┼─────────┼────────┼──────┤
│  七│八十四年九月│五十八萬九千零三十│五十五萬五千零六│一般：1661件│
│    │            │三元              │十二元          │專案：187件 │
│    │            │                  │                │合計共1848件│
├──┼──────┼─────────┼────────┼──────┤
│  八│八十四年十月│五十三萬九千五百二│同上            │一般：1580件│
│    │            │十四元            │                │專案：149件 │
│    │            │                  │                │合計共1729件│
├──┼──────┼─────────┼────────┼──────┤
│  九│八十四年十一│四十四萬四千六百六│同上            │一般：647件 │
│    │月          │十四元            │                │專案：816件 │
│    │            │                  │                │合計共1463件│
├──┼──────┼─────────┼────────┼──────┤
│  十│八十四年十二│五十三萬一千一百十│五十萬二千九百九│一般：841件 │
│    │月          │五元              │十二元          │專案：973件 │
│    │            │                  │                │合計共1814件│
├──┼──────┼─────────┼────────┼──────┤
│十一│八十五年一月│五十八萬七千八百零│同上            │一般：1055件│
│    │            │五元              │                │專案：976件 │
│    │            │                  │                │合計共2031件│
├──┼──────┼─────────┼────────┼──────┤
│十二│八十五年二月│四十六萬九千九百五│同上            │一般：801件 │
│    │            │十元              │                │專案：779件 │
│    │            │                  │                │合計共1580件│
├──┼──────┼─────────┼────────┼──────┤
│十三│八十五年三月│五十二萬零八百三十│四十九萬四千七百│一般：873   │
│    │            │七元              │元              │專案：842   │
│    │            │                  │                │合計共1715件│
├──┼──────┼─────────┼────────┼──────┤
│十四│八十五年四月│五十萬一千六百三十│四十七萬六千五百│※健保局未能│
│    │            │七元              │元              │  提供詳細資│
│    │            │                  │                │  料        │
├──┼──────┼─────────┼────────┼──────┤
│十五│八十五年五月│四十四萬六千六百三│四十萬一千九百元│※同右      │
│    │            │十八元            │                │            │
├──┼──────┼─────────┼────────┼──────┤
│合計│            │七百五十七萬七千零│七百三十一萬六千│            │
│    │            │九十六元          │五百十四元      │            │
└──┴──────┴─────────┴────────┴──────┘
